hu: Kötőbélés típusa: Fix; Kivehető; Egyéb
de: Typ des Bindungsinnenschuhs: Fixiert; Herausnehmbar; Sonstige
sk-SK: Typ vložky viazania: Pevná; Odnímateľná; Iná
pt-BR: Tipo de revestimento da fixação: Fixo; Removível; Outro
ko: 바인딩 라이너 유형: 고정형; 탈착형; 기타
fr: Type de doublure de fixation: Fixe; Amovible; Autre
tr: Bağlama iç bot tipi: Sabit; Çıkarılabilir; Diğer
th: ประเภทของซับในอุปกรณ์ยึดรองเท้าสกี: ตายตัว; ถอดได้; อื่นๆ
pt-PT: Tipo de revestimento de fixação: Fixas; Amovíveis; Outros
zh-CN: 固定器衬里类型: 固定; 可拆卸; 其他
nl: Binding voering type: Vast; Verwijderbaar; Anders
sv: Typ av bindningsfodring: Fast; Avtagbar; Övrigt
sl-SI: Vrsta podloge vezi: Fiksno; Odstranljivo; Drugo
nb: Innbindingslinertype: Fast; Avtakbar; Annet
es: Tipo de botín interior de la fijación o bota: Fijo; Extraíble; Otro
ro-RO: Tipul de căptușeală pentru legătură: Fixă; Detașabilă; Altele
da: Type af inderstøvle til binding: Fast; Aftagelig; Andet
it: Tipo di fodera di rilegatura: Fisso; Rimovibile; Altro
cs: Typ krytí ložiska: Pevná; Odnímatelná; Jiné
fi: Siteen pehmustetyyppi: Kiinteä; Irrotettava; Muu
el: Τύπος επένδυσης σύνδεσης: Σταθερή; Αφαιρούμενη; Άλλο
ru: Тип внутреннего вкладыша крепления: Фиксированный; Съемный; Другое
en: Binding liner type: Fixed; Removable; Other
ja: ビンディングライナータイプ: 固定式; 取り外し可能; その他
vi: Loại lớp lót liên kết: Cố định; Tháo rời được; Khác
zh-TW: 固定器內襯類型: 固定式; 可拆卸; 其他
bg-BG: Тип вътрешна облицовка на ски обувката: Фиксиран; Сваляем; Други
hr-HR: Tip unutarnje obloge vezova: Fiksni; Odvojivi; Ostalo
lt-LT: Įdėklo tipas: Fiksuotas; Išimamas; Kita
pl: Typ wkładki wiązania: Stały; Wyjmowany; Inny